【裁判字號】    92,訴,1738
【裁判日期】    921029
【裁判案由】    毒品危害防制條例
【裁判全文】
臺灣高雄地方法院刑事判決                        九十二年度訴字第一七三八號
    公  訴  人  臺灣高雄地方法院檢察署檢察官
    被      告  乙○○
右列被告因違反毒品危害防制條例案件，經檢察官提起公訴（九十二年毒偵字第二九
二五號），及函
十二年毒偵字第一一九九號），本院判決如左：
    主  文
乙○○連續施用第一級毒品，處有期徒刑捌月，扣案之毒品海洛因壹包（淨重零點零
玖公克，包裝重零點貳參公克）沒收銷燬之，扣案之注射針筒肆支均沒收之；又連續
施用第二級毒品，處有期徒刑柒月，扣案之毒品甲基安非他命壹包（驗前毛重壹點陸
公克，驗後毛重壹點伍公克）沒收銷燬之，扣案之吸食器貳個均沒收之。應執行有期
徒刑壹年貳月。扣案之毒品海洛因壹包（淨重零點零玖公克，包裝重零點貳參公克）
、甲基安非他命壹包（驗前毛重壹點陸公克，驗後毛重壹點伍公克），均沒收銷燬之
，扣案之注射針筒肆支、吸食器貳個，均沒收之。
    事  實
一、乙○○曾於民國八十八年間，因施用毒品，經臺灣屏東地方法院以八十八年度毒
    聲字第一○○七號裁定送觀察勒戒後認無繼續施用毒品之傾向，由台灣屏東地方
    法院檢察署檢察官於八十八年五月二十七日以八十八年度偵字第三三七三號為不
    起訴處分確定，復於八十八年間，因施用毒品，經同院以八十八年度毒聲字第一
    二八○號裁定送觀察勒戒後認有繼續施用毒品之傾向，經該院以八十八年度毒聲
    字第一五一四號裁定送強制戒治，並於八十九年一月十日以八十八年度潮簡字第
    三五一號判處有期徒刑六月確定。詎其猶不知悔改，明知海洛因及甲基安非他命
    業經公告分別列為毒品危害防制條例第二條第二項第一款之第一級毒品及同條項
    第二款之第二級毒品，不得非法持有、施用，竟分別基於施用第一級毒品海洛因
    及第二級毒品甲基安非他命之概括犯意，自九十二年五月六日起至同年九月十四
    日止，在屏東縣內埔鄉等處，以海洛因摻入香菸內吸食方式或摻水置入注射針筒
    施打於皮膚方式，非法施用第一級毒品海洛因多次，平均一至二日即施用一次，
    另自九十二年五月六日起至同年九月十四日止，在屏東縣內埔鄉等處，以將甲基
    安非他命置於吸食器內，在下面點火加熱後吸食其氣體方式，非法施用第二級毒
    品甲基安非他命多次，平均一至二日即施用一次。嗣乙○○先於九十二年五月七
    日下午六時許，在高雄市三民區○○○路與昌平路口為警攔檢查獲，並當場扣得
    毒品甲基安非他命（公訴人誤書為海洛因）一包（驗前毛重一點六公克，驗後毛
    重一點五公克），復於九十二年七月十一日下午四時許，經警持搜索票至其屏東
    縣東港鎮○○路十七號租屋處執行搜索，當場扣得其所有供施用毒品海洛因所用
    之注射針筒三支、施用毒品甲基安非他命所用之吸食器二個，再其因另案遭發佈
    通緝，為警於九十二年九月十五日晚間七時三十分許，在屏東縣東港鎮嘉蓮里某
    處緝獲，並當場扣得毒品海洛因一包（淨重零點零九公克，包裝重零點二三公克
    ）及其所有供施用毒品所用之注射針筒一支。經臺灣高雄地方法院檢察署檢察官
    聲請強制戒治，本院以九十二年度毒聲字第三九○六號裁定令入戒治處所施以強
    制戒治迄今。
二、案經高雄市政府警察局移送臺灣高雄地方法院檢察署檢察官偵查起訴及函送併辦
    。
    理  由
一、右開犯罪事實，業據被告乙○○於本院審理時坦承不諱，復有照片在卷可參，此
    外，並扣有上開毒品甲基安非他命一包（驗前毛重一點六公克，驗後毛重一點五
    公克）、海洛因一包（淨重零點零九公克，包裝重零點二三公克），及被告所有
    供施用毒品所用之注射針筒四支、吸食器二個在案可資佐憑。又被告三次為警查
    獲後所採尿液分別送高雄市立凱旋醫院及屏東縣衛生局檢驗，結果均呈嗎啡及甲
    基安非他命陽性反應，此有該院煙毒尿液檢驗成績書一份、該局九十二年七月三
    十一日屏縣衛檢六字第九二○二七一號、九十二年九月二十六日屏縣衛檢六字第
    九二○三二八號煙毒及麻醉藥品類委託檢驗結果通知書二份、尿液採證代碼表三
    份附卷可稽，又上開扣案之毒品海洛因、甲基安非他命經分別送法務部調查局及
    ）高雄醫學大學附設中和紀念醫院鑑定結果確為毒品海洛因、甲基安非他命，此
    有法務部九十二年十月十三日鑑定通知書及該院九十二年七月二十日九二○七—
    一七六號檢驗報告在卷可參。另被告曾於八十八年間，因施用毒品，經臺灣屏東
    地方法院以八十八年度毒聲字第一○○七號裁定送觀察勒戒後認無繼續施用毒品
    之傾向，由台灣屏東地方法院檢察署檢察官於八十八年五月二十七日以八十八年
    度偵字第三三七三號為不起訴處分確定，復於八十八年間，因施用毒品，經同院
    以八十八年度毒聲字第一二八○號裁定送觀察勒戒後認有繼續施用毒品之傾向，
    經該院以八十八年度毒聲字第一五一四號裁定送強制戒治，並於八十九年一月十
    日以八十八年度潮簡字第三五一號判處有期徒刑六月確定，被告於前開判決確定
    後再犯本件毒品危害防制條例第十條第一項、第二項之罪，係屬三犯，且被告經
    臺灣高雄地方法院檢察署檢察官聲請強制戒治，經本院以九十二年度毒聲字第三
    九○六號裁定令入戒治處所施以強制戒治迄今等情，有前開不起訴處分書、裁判
    書、及台灣高等法院被告全國前案紀錄表附卷可憑。足證被告前述施用毒品之自
    白，核與事實相符，本件事証明確，已堪認定，應依法論科。
二、核被告所為，係犯毒品危害防制條例第十條第一項之施用第一級毒品罪，及同條
    第二項之施用第二級毒品罪。其施用第一級毒品海洛因及施用第二級毒品甲基安
    非他命前後非法持有第一級毒品海洛因及第二級毒品甲基安非他命之低度行為，
    均為其施用第一級毒品海洛因及第二級毒品甲基安非他命之高度行為所吸收，不
    另論罪。被告先後多次非法施用第一級毒品海洛因及第二級毒品甲基安非他命之
    犯行，時間緊接，罪名相同，顯係基於概括犯意反覆為之，均依連續犯規定論以
    一罪，並加重其刑。被告所犯上開二罪，犯意各別，行為互殊，應分論併罰。
    公訴人雖僅分別就被告於九十二年五月六日施用第一級毒品海洛因及第二級毒品
    甲基安非他命之犯行提起公訴，然檢察官就犯罪事實一部起訴者，其效力及於全
    部，本件被告分別於九十二年五月七日至同年九月十四日施用第一級毒品海洛因
    及第二級毒品甲基安非他命部分之犯罪事實，均與前揭論罪科刑部分有連續犯之
    裁判上一罪關係，已如前述，本院自均應一併加以裁判。爰審酌被告三犯施用第
    一級毒品海洛因及第二級毒品甲基安非他命而觸法，顯見其無悔改之意，意志不
    堅，一犯再犯，有失政府制定毒品危害防制條例之立法美意，本不宜寬貸，惟念
    其施用毒品乃自戕一己之身體健康，尚未害及他人，所生危害非大等一切情狀，
    分別量處如主文所示之刑，並定其應執行之刑。另扣案之毒品甲基安非他命一包
    （驗前毛重一點六公克，驗後毛重一點五公克）、海洛因一包（淨重零點零九公
    克，包裝重零點二三公克），均應依毒品危害防制條例第十八條第一項前段規定
    沒收銷燬之。另扣案之注射針筒四支、吸食器二個，均為被告所有且係供施用毒
    品所用之物，業經其供明在卷，爰依刑法第三十八條第一項第二款規定沒收之。
據上論斷，應依刑事訴訟法第二百九十九條第一項前段，毒品危害防制條例第十條第
一項、第二項、第十八條第一項前段，刑法第十一條、第五十六條、第五十一條第五
款、第三十八條第一項第二款，判決如主文。
本案經檢察官甲○○到庭執行職務。
中      華      民      國    九十二    年      十      月    二十九    日
                              臺灣高雄地方法院刑事第十五庭
                                  審判長法  官   李淑惠
                                        法  官   林俊寬
                                        法  官   黃呈熹
右正本證明與原本無異。
如不服本判決，應於判決送達後十日內，向本院提出上訴狀。
                                        書記官    梁瑜玲
中      華      民      國    九十二    年      十      月    二十九    日
【附錄本判決論罪科刑法條】
毒品危害防制條例第十條
施用第一級毒品者，處六月以上五年以下有期徒刑。
施用第二級毒品者，處三年以下有期徒刑。


司法院資訊處製作；財團法人民間司法改革基金會備份。
